【裁判字號】    99,簡上附民,1
【裁判日期】    990326
【裁判案由】    請求損害賠償
【裁判全文】
臺灣臺中地方法院刑事附帶民事訴訟判決  99年度簡上附民字第1號
原      告  戊○○○
被      告  甲○○
            丁○○○
            丙○○
            乙○○
上列被告因99年度簡上字第25號傷害案件，經原告提起附帶民事
訴訟，請求損害賠償，本院判決如下：
    主    文
原告關於訴請被告甲○○、丁○○○、丙○○、乙○○負連帶賠
償責任部分之訴及假執行之聲請均駁回。
    事    實
一、原告訴之聲明及陳述如附件刑事附帶民事起訴狀所載。
二、被告甲○○、丁○○○、丙○○、乙○○均未為任何聲明或
    陳述，亦未提出任何書狀。
    理    由
一、按因犯罪而受損害之人，於刑事訴訟程序得附帶提起民事訴
    訟，對於被告及依民法負賠償責任之人，請求回復其損害。
    刑事訴訟法第487 條第1 項定有明文。該條項所定附帶民事
    訴訟之對象，除刑事被告外，固兼及於依民法負賠償責任之
    人。惟該條項所稱之「依民法負賠償責任之人」，係指該刑
    事案件中依民法規定應負賠償責任之人而言。故附帶民事訴
    訟之原告所主張之共同加害人，必以在刑事訴訟程序中經認
    定係共同侵權行為之人，始得謂為依民法負賠償責任之人，
    否則對之提起是項附帶民事訴訟，即難謂為合法（最高法院
    96年度台上字第978 號、88年度台附字第23號、73年度台上
    字第2938號裁定可資參照）。又按法院認為原告之訴不合法
    或無理由者，應以判決駁回之。刑事訴訟法第502 條第1 項
    亦有明定。
二、本件被告己○○被訴傷害一案，固經本院於民國98年10月23
    日以98年度簡字第1101號判處被告己○○拘役15日，如易科
    罰金，以新臺幣1000元折算1 日，經檢察官提起上訴後，復
    經本院第二審合議庭於99年3 月26日以99年度簡上字第25號
    判決上訴駁回確定，有前開刑事案卷及刑事判決可考。但依
    前開刑事確定判決之記載，並未認定被告甲○○、丁○○○
    、丙○○、乙○○與被告己○○有共同傷害原告戊○○○之
    情事，故被告甲○○、丁○○○、丙○○、乙○○就原告告
    訴被告己○○傷害一案，並非共同正犯，易言之，均非共同
    侵權行為人。準此，揆諸前揭說明，原告於被告己○○被訴
    傷害一案中，對被告甲○○、丁○○○、丙○○、乙○○提
    起本件刑事附帶民事訴訟，於法不合，原告關於訴請被告甲○○、丁○○○、丙○○、乙○○負連帶賠償責任部分之訴
    ，自應予以駁回。原告此部分假執行之聲請，亦失其依據，
    應併予駁回。
三、原告另對被告己○○提起附帶民事訴訟，請求損害賠償部分
    ，另由本院移送本院民事庭，附此明。
據上結論，依刑事訴訟法502 條第1 項，判決如主文。
中    華    民    國    99    年    3     月    26    日
              刑事第五庭  審判長法  官  張靜琪
                                法  官  林慶郎
                                法  官  莊嘉蕙
以上正本證明與原本無異。
如不服本判決應於收受送達後10日內向本院提出上訴書狀，並應
敘述具體理由；其未敘述上訴理由者，應於上訴期間屆滿後20日
內向本院補提理由書（均須按他造當事人之人數附繕本）「切勿
逕送上級法院」。
                                書記官  陳怡臻
中    華    民    國    99    年    3     月    26    日

司法院資訊處製作；財團法人民間司法改革基金會備份。
